# IPO半年报预披露更新一定要在9.30前完成吗？

提问人：3311008 时间：2016-07-05 15:36:34
如题，请老师指教！IPO半年报预披露更新一定要在9.30前完成吗，请老师指教！有没有特例？

回答人：chenyiwei
以前有规定，IPO最后一期报表的资产负债表日距离其有效期满（资产负债表日后 6 个月）应有至少 3 个月的间隔期用于审核，也就是630 报表的更新要在 930 之前完成。但这一规定前几年已经取消。